【裁判字號】    90,交易,236
【裁判日期】    901129
【裁判案由】    過失傷害
【裁判全文】
臺灣嘉義地方法院刑事判決                          九十年度交易字第二三六號
    公  訴  人  臺灣嘉義地方法院檢察署檢察官
    被      告  甲○○
右列被告因過失傷害案件，經檢察官提起公訴（九十年度調偵字第一八一號），本院
判決如左：
    主  文
甲○○因過失傷害人，處有期徒刑伍月，如易科罰金，以佰元折算壹日。
      事  實
一、甲○○曾因違反野生動物保育法案件，經本院於民國九十年一月二日以八十九年
    度訴字第五０五號判決處有期徒刑六月，緩刑二年，於同年月二十九日確定，現
    仍在緩刑期內。詎甲○○不知警惕，於九十年四月五日下午四時許，駕駛非供業
    務上使用之車牌號碼ＰＺ—２３５５號自用小貨車，沿嘉義市○○○路由南往北
    方向行駛，途經該路與成功街口時，本應注意汽車在雙向二車道行駛時，於劃有
    分向限制線之路段，不得駛入來車之車道內，且當時為日間，天氣晴朗，該路段
    為平坦、乾燥、無缺陷並劃有分向限制線之雙向二車道柏油路面，時速限制四十
    公里，又無障礙物，視距良好，復無不能注意之情形，見前方車行速度緩慢，竟
    疏於注意，貿然跨越分向限制線駛入來車道。適丁○○騎乘車牌號碼ＬＵＯ—５
    １１號重型機車附載張瑋真（八十三年十月二十五日生），沿民生南路同向欲左
    轉至成功街，甲○○所駕小貨車乃與丁○○所騎乘之機車發生碰撞，丁○○之機
    車受衝擊力之影響，再擦撞民生南路車陣內遵向行駛之許金龍所駕駛之車牌號碼
    Ｃ７—９９６７號自用小客車，隨即與張瑋真當場人車倒地，丁○○因而受有左
    肘、左膝擦傷之傷害，張瑋真則受有前額挫傷、頭部外傷併腦震盪之傷害。
二、案經丁○○及張瑋真之母丙○○訴由嘉義市警察局第一分局報告臺灣嘉義地方法
    院檢察署檢察官偵查起訴。
      理  由
一、訊據被告甲○○對於右揭犯罪事實坦承不諱，核與告訴人丁○○、丙○○之指訴
    相符，並與證人許金龍即告訴人丁○○所騎機車擦撞之小客車駕駛人之證述相符
    （警卷第七至八頁），且有道路交通事故調查報告表一紙、交通事故現場照片十
    張可稽（警卷第九至十四頁）。而告訴人丁○○因本件車禍受有左肘、左膝擦傷
    之傷害，被害人張瑋真受有前額挫傷、頭部外傷併腦震盪之傷害，亦據其分別提
    出財團法人嘉義基督教醫院診斷證明書各一紙可參（警卷第十五至十六頁）。按
    汽車在雙向二車道行駛時，於劃有分向限制線之路段，不得駛入來車之車道內，
    道路交通安全規則第九十七條第二款定有明文，被告駕駛汽車，自應注意及此。
    依前開道路交通事故調查報告表所載，本件車禍發生當時係日間，天氣晴朗，肇
    事路段為平坦、乾燥、無缺陷且劃有分向限制線之雙向二車道柏油路面，時速限
    制四十公里，又無障礙物，視距良好，被告並無不能注意之情事，竟疏未注意，
    而貿然跨越分向限制線駛入來車道，因而肇事，顯有過失，就本件車禍之發生，
    應屬肇事原因；至告訴人丁○○左轉至成功街時，因其無注意逆向車輛之義務，
    尚無疏失，與在民生南路快車道遵行方向行駛之證人許金龍應俱無肇事因素。本
    件車禍經本院囑託鑑定，亦同此見解，有臺灣省嘉雲區車輛行車事故鑑定委員會
    九十年九月二十五日嘉鑑字第九００九六三號函所附鑑定意見書可佐。告訴人丙○○、被害人張瑋真所受之傷害，與被告駕車之行為間有相當因果關係，復甚為
    明確。綜上所述，被告之自白與事實相符，可以採信，事證明確，其犯行洵堪認
    定。
二、被告甲○○駕駛小貨車，因過失傷害告訴人丁○○、被害人張瑋真，核其所為，
    均係犯刑法第二百八十四條第一項前段之過失傷害罪。被告迄八十九年五月十九
    日前，雖曾利用肇事之小貨車載運魚貨，惟於本件車禍發生時，並未將駕駛作為
    其附隨業務，業據其供承在卷（本院九十年十月十一日訊問筆錄第三頁），自不
    構成該條第二項前段之業務過失傷害罪，附此敘明。被告以一過失行為，同時觸
    犯構成要件相同之罪名，為想像競合犯，應依刑法第五十五條規定，從一重之刑
    法第二百八十四條第一項前段之過失傷害罪論處。另被告於七十二年四月二日即
    考領普通小型車駕駛執照，於八十二年八月二十日考領職業大貨車駕駛執照，因
    逾期審驗，經監理單位註銷，而於九十年四月六日申請換發普通大貨車駕駛執照
    ，是其既非無駕駛執照駕車致人受傷，自無道路交通管理處罰條例第八十六條第
    一項加重其刑規定之適用；又被告於肇事後將車輛停放路旁，暫時離開現場尋找
    公用電話折返前，業經到場處理車禍有偵查權之嘉義市警察局第一分局八掌派出
    所警員乙○○在該車內依其電話號碼資料與醫院就醫證明查悉姓名年籍，此據證
    人乙○○結證屬實（本院上開訊問筆錄第七頁），難謂有對於未發覺之罪自首而
    受裁判之情形，尚不得依刑法第六十二條前段規定減輕其刑，均一併敘明。查被
    告曾因違反野生動物保育法案件，經本院於九十年一月二日以八十九年度訴字第
    五０五號判決處有期徒刑六月，緩刑二年，於同年月二十九日確定，現仍在緩刑
    期內，有臺灣高等法院被告全國前案紀錄表可參，爰審酌被告素行非佳，就本件
    車禍係屬肇事原因，且造成二人之傷害，迄今仍未達成和解賠償損失，難認有悔
    過之具體表現及其他一切情狀，量處如主文所示之刑，並諭知易科罰金之折算標
    準，以資儆懲。
據上論斷，應依刑事訴訟法第二百九十九條第一項前段，刑法第二百八十四條第一項
前段、第五十五條、第四十一條第一項前段，罰金罰鍰提高標準條例第一條前段、第
二條，判決如主文。
本件經檢察官曹合一到庭執行職務。
中    華    民    國      九十      年      十一      月      二十九    日
                                臺灣嘉義地方法院交通法庭
                                    審判長法  官  許  進  國
                                          法  官  唐  淑  民
                                          法  官  廖  政  勝
右正本證明與原本無異。
如不服本判決，應於判決送達後十日內向本院提出上訴狀( 應附繕本 )。
中    華    民    國      九十      年      十一      月      二十九    日
                                          書記官  陳  湘  蓉
附錄本案論罪科刑法條全文
刑法第二百八十四條第一項
因過失傷害人者，處六月以下有期徒刑、拘役或五百元以下罰金。致重傷者，處一年
以下有期徒刑、拘役或五百元下罰金。


司法院資訊處製作；財團法人民間司法改革基金會備份。
